最高法院刑事判決　　　　　　　一○○年度台上字第八七八號
上　訴　人　汪瑞源
上列上訴人因偽造私文書等罪案件，不服台灣高等法院高雄分院
中華民國九十九年十月十四日第二審判決（九十九年度上訴字第
一三三九號，起訴案號：台灣高雄地方法院檢察署九十八年度偵
字第二六一七一號），提起上訴，本院判決如下：
    主  文
上訴駁回。
    理  由
一、行使變造私文書部分：
按刑事訴訟法第三百七十七條規定，上訴於第三審法院，非以判
決違背法令為理由，不得為之。是提起第三審上訴，應以原判決
違背法令為理由，係屬法定要件。如果上訴理由書狀並未依據卷
內訴訟資料，具體指摘原判決不適用何種法則或如何適用不當，
或所指摘原判決違法情事，顯與法律規定得為第三審上訴理由之
違法情形，不相適合時，均應認其上訴為違背法律上之程式，予
以駁回。本件原判決撤銷第一審之科刑判決，改判依想像競合犯
規定，從一重論處上訴人汪瑞源犯行使變造私文書罪刑部分之判
決，駁回其在第二審之上訴。已詳敘認定犯罪事實之依據及憑以
認定之理由。所為論斷俱有卷內證據資料可資覆按，從形式上觀
察，原判決並無足以影響判決結果之違法情形存在。且量刑輕重
屬事實審法院得依職權自由裁量之事項，原判決已說明係以上訴
人之責任為基礎，並斟酌上訴人均坦承犯行，已全部賠償，實害
減輕等一切情形，為量刑之基礎，既未逾法定刑度，又無濫用量
刑權限之情形，要難指為不當。上訴意旨無視原判決前開說明，
仍以原判決未審酌被害人已獲賠償云云，漫事指摘，自非適法之
第三審上訴理由。其上訴違背法律上之程式，應予駁回。
二、詐欺取財及業務侵占部分：
按刑事訴訟法第三百七十六條所列各罪之案件，經第二審判決者
，不得上訴於第三審法院，為該法條所明定。(一)、詐欺取財部分
：原審係依刑法第三百三十九條第一項論處罪刑，核屬刑事訴訟
法第三百七十六條第四款之案件。依首開說明，既經第二審判決
，自不得上訴於第三審法院，縱此部分與上述上訴人行使變造私
文書部分，有想像競合犯關係，為裁判上一罪，但其行使變造私
文書部分之上訴為不合法，本院應從程序上駁回，而無從為實體
上判決，則對於此部分，亦無從適用審判不可分原則，為實體上
審判。上訴人猶提起上訴，顯為法所不許，應予駁回。(二)、業務
侵占部分：原審係依刑法第三百三十六條第二項論處罪刑，核屬
刑事訴訟法第三百七十六條第三款之案件。依首開說明，既經第
二審判決，自不得上訴於第三審法院，上訴人猶提起上訴，顯為
法所不許，應予駁回。
據上論結，應依刑事訴訟法第三百九十五條前段，判決如主文。
中    華    民    國  一○○  年    二    月  二十四  日
                      最高法院刑事第十二庭
                          審判長法官  陳  世  淙  
                                法官  陳  東  誥  
                                法官  何  菁  莪  
                                法官  許  錦  印  
                                法官  施  俊  堯  
本件正本證明與原本無異
                                      書  記  官  
中    華    民    國  一○○  年    三    月    二    日
                                                     M